【裁判字號】    96,上重訴,26
【裁判日期】    970612
【裁判案由】    違反毒品危害防制條例
【裁判全文】
臺灣高等法院高雄分院刑事判決        96年度上重訴字第26號
上  訴  人  臺灣高雄地方法院檢察署檢察官
上  訴  人
即  被  告  甲○○
                      押）
指定辯護人  本院公設辯護人  孫妙岑
上  訴  人
即  被  告  戊○○
選任辯護人  邱明政律師
上  訴  人
即  被  告  庚○○
                    （另案在臺灣高雄監獄執行中）
選任辯護人  林復華律師
            林柏瑞律師
被      告  己○○
指定辯護人  本院公設辯護人  孫妙岑
上列上訴人等因被告等違反毒品危害防制條例案件，不服臺灣高
雄地方法院95年度訴字第3695、4283號中華民國96年5 月21日第
一審判決（起訴案號：臺灣高雄地方法院檢察署95年度偵字第23
205 、23206 、25328 號；追加起訴案號：同署95年度偵字第27
965 號），提起上訴，本院判決如下：
    主  文
原判決關於甲○○、庚○○、戊○○販賣第一級毒品及其定執行
刑部分均撤銷。
甲○○共同犯販賣第一級毒品罪，共拾壹罪，累犯，各處有期徒
刑拾伍年貳月，褫奪公權拾年；又共同犯販賣第一級毒品未遂罪
，累犯，處有期徒刑拾貳年，褫奪公權拾年。扣案如附表二編號
1 至6 、38所示之第一級毒品海洛因，均沒收銷燬之；編號15、
17、18至36、37所示之物品、編號39所示之現金，均沒收。未扣
案之販毒所得新台幣玖仟肆佰元沒收，如全部或一部不能沒收時
，以甲○○、庚○○之財產連帶抵償之。
庚○○犯共同販賣第一級毒品罪，共拾罪，各處無期徒刑，褫
奪公權終身；又犯共同販賣第一級毒品未遂罪，處有期徒刑拾伍
年，褫奪公權拾年，應執行無期徒刑，褫奪公權終身。扣案如附
表二編號1 至6 、38所示之第一級毒品海洛因，均沒收銷燬之；
編號15、17、18至36、37所示之物品、編號39所示之現金，均沒
收。未扣案之販毒所得新台幣貳萬貳仟肆佰元沒收，如全部或一
部不能沒收時，其中新台幣伍仟元，以庚○○之財產抵償之；其
中新台幣玖仟肆佰元，以庚○○、甲○○之財產連帶抵償之；其
餘新台幣捌仟元，以庚○○、戊○○之財產連帶抵償之。
戊○○犯共同販賣第一級毒品罪，累犯，處有期徒刑拾伍年貳月
，褫奪公權拾年；又犯販賣第一級毒品罪，共肆罪，累犯，各處
有期徒刑拾伍年貳月，褫奪公權拾年。應執行有期徒刑拾陸年，
褫奪公權拾年。扣案如附表四編號1 所示之第一級毒品海洛因，
沒收銷燬之；如編號4 所示之物品沒收。未扣案之販毒所得新台
幣壹萬柒仟元，沒收。如全部或一部不能沒收時，其中新台幣玖
仟元，以戊○○之財產抵償之；其餘新台幣捌仟元，以戊○○、
庚○○之財產連帶抵償之。
其他上訴駁回。
本判決第二項甲○○撤銷改判部分所處之刑；與其上訴駁回部分
關於轉讓第一級毒品部分所處之有期徒刑壹年肆月、壹年貳月、
壹年貳月、壹年貳月、壹年貳月，應執行有期徒刑拾年，褫奪
公權拾年。扣案如附表二編號1 至6 、38所示之第一級毒品海洛
因，均沒收銷燬之；編號15、17、18至36、37所示之物品、編號
39所示之現金，均沒收。未扣案之販毒所得新台幣玖仟肆佰元沒
收，如全部或一部不能沒收時，以甲○○、庚○○之財產連帶抵
償之。
    事  實
一、甲○○（綽號阿寶、明鴻仔）前於民國89年間，因施用第一
    、二級毒品案件，經原審以89年度訴字第1347號判決，判處
    有期徒刑8 月、4 月，應執行有期徒刑10月，提起上訴後，
    經本院於89年11月14日以89年度上訴字第1456號判決駁回上
    訴確定，於90年7 月26日入監執行，於91年5 月18日執行完
    畢（構成累犯）；戊○○（綽號「兩光仔」）前因（廢止前
    ）煙毒、麻藥等案件，經原審以85年度訴字第1783號判決，
    各判處有期徒刑3 年4 月、3 月，應執行有期徒刑3 年6 月
    ，提起上訴後，經本院於85年12月31日以85年度上訴字第22
    22號判決駁回上訴確定，於86年6 月26日入監執行，於89年
    2 月17日假釋出監付保護管束，因假釋期間再犯罪，於90年
    2 月7 日撤銷保護管束接續執行殘刑，於94年4 月11日縮刑
    期滿執行完畢（構成累犯）。庚○○（綽號「阿肥」、阿成
    、成哥）前因（廢止前）煙毒、麻藥等案件，經原審以85年
    度訴字第1570號、本院以86年度上訴字第530 號判決，各判
    處有期徒刑3 年4 月、5 年6 月，應執行有期徒刑8 年9 月
    確定，於86年4 月2 日入監執行，於92年4 月23日假釋出監
    付保護管束（殘刑3 年9 月又7 日，不構成累犯），嗣假釋
    期間再犯施用毒品案件，由原審另以95年度毒聲字第1839號
    裁定送強制戒治。
二、庚○○、甲○○均明知海洛因業經主管機關公告列管為毒品
    危害防制條例第2 條第2 項第1 款之第一級毒品，不得非法
    販賣、轉讓、持有，庚○○竟基於販賣第一級毒品海洛因以
    營利之犯意，先於附表一編號1 (1)所示之時間、地點，以新
    台幣（下同）5 千元之價格，販賣海洛因1 包四分之一錢（
    約0.25錢）交予丙○○1 次，並收取款項。而庚○○與甲○○係朋友關係，甲○○因躲避警方追查，曾借住共同在庚○○女友黃子恬（由檢察官另案偵辦）位於高雄縣大寮鄉○○
    路43號2 樓住處居住，庚○○、甲○○2 人乃自95年7 月間
    某日起達成協議，由庚○○於上址提供飲食、住所及毒品供
    甲○○施用，甲○○則負責交付毒品予買家及收取現金，並
    向不知情而無共同犯意之張家銘（由檢察官另案偵辦）借得
    行動電話門號0000000000號作為聯絡之用，共同意圖營利，
    基於販賣第一級毒品之犯意聯絡，及甲○○為吸引買家購買
    毒品及其他緣由，另基於轉讓第一級毒品之犯意，於附表一
    所示時間、地點，先後販賣毒品海洛因予編號1 (2)至(4)、編
    號2 、3 、4 之丙○○、丁○○、乙○○、己○○等人，及
    轉讓上開毒品予編號5 至8 林建發、張家銘、黃子恬及乙○○等人（交易及轉讓之對象、時間、地點、方式、數量及交
    易價格等詳如附表一所示，轉讓部分合計未超過5 公克）。
    嗣(一)於95年9 月1 日11時45分許，為警持臺灣高雄地方法院
    檢察署檢察官簽發之拘票，前往高雄縣大寮鄉○○路43號2
    樓執行拘提時，在上址地下室當場查獲正欲前往高雄縣大寮
    鄉○○街「新順來釣魚場」旁販賣毒品之甲○○，並在其身
    上扣得第一級毒品海洛因3 小包（合計毛重約1.8 公克，施
    用毒品部分，另經原審裁定送觀察勒戒中），經其同意於同
    日帶同警員前往上開中庄路43號2 樓執行搜索，當場查獲黃
    子恬，並經黃子恬、甲○○2 人同意搜索，當場扣得如附表
    二所示之物品。(二)再於95年9 月1 日12時許，為警在上開立
    德街「新順來釣魚場」旁查獲在場等候甲○○交付毒品之乙○○，經警將其帶往高雄市政府警察局刑警大隊偵五隊15分
    隊說明，始悉上情。(三)又經依現行犯甲○○之供述，由甲○○帶同警察持檢察官簽發之拘票，前往高雄市鎮○○街1 號
    5 樓拘提己○○到案，己○○於檢察官偵訊中具結證述甲○○於附表一編號4 所列時、地販賣毒品海洛因予伊，始悉上
    情。(四)復於95年9 月4 日17時許，為警持檢察官簽發之拘票
    ，至高雄縣鳳山市○○路121 巷31號拘提丁○○，並帶往上
    開偵五隊15分隊製作筆錄，始悉上情。(五)於95年9 月5 日經
    警持檢察官核發之拘票，前往高雄縣鳳山市慈暉新村1 巷18
    之1 號拘提丙○○未果，而於同年月11日丙○○主動赴上開
    偵五隊15分隊說明，始悉上情。(六)於95年10月16日經警借提
    林建發、張家銘2 人，經其等證述甲○○於附表一編號5 、
    6 所示時間、地點，無償轉讓提供毒品海洛因予林建發、張
    家銘2 人施用，始悉上情。
三、戊○○明知海洛因業經主管機關公告列為毒品危害防制條例
    第2 條第2 項第1 款之第一級毒品，不得非法販賣、轉讓、
    持有，竟意圖營利，基於販賣第一級毒品之犯意，分別於不
    詳時間，以電話向真實姓名不詳綽號「富山」、「勝祖」、
    「香姐」等成年人表示欲購買第一級毒品後，在不詳地點，
    向上開之人以每包1 千元之價格，販入不詳數量之毒品後，
    (1)於95年7 月間某日期，己○○以門號0000000000撥打戊○○行動電話門號0000000000，向戊○○表示購買毒品海洛因
    後，雙方相約在高雄縣鳳山市○○路238 巷10號戊○○住處
    內，由戊○○販賣毒品海洛因予己○○，數量每次1 包、價
    格2 千元者，共3 次，1 包價格3 千元者1 次，前後共4 次
    （合計9 千元），其後因戊○○上開住處為警查獲，己○○
    始轉向甲○○購買。嗣於95年9 月25日16時30分許，為警持
    原審核發之搜索票及檢察官簽發之拘票，前往戊○○上開住
    處執行拘提、搜索時，在上址外當場查獲戊○○，並在附表
    四所示等地點，扣得如附表四所示之物品。(2)復於95年7 月
    底，戊○○與綽號「阿肥」之庚○○2 人，基於共同販賣毒
    品海洛因之犯意聯絡，在高雄縣鳳山市○○路大東醫院斜對
    面某處，以8 千元之價格，共同販賣數量為0.25錢（半錢半
    ）之毒品海洛因予己○○。嗣經甲○○於95年9 月2 日偵查
    中之具結證述，始悉上情。
四、案經高雄市政府警察局移送臺灣高雄地方法院檢察署檢察官
    偵查起訴、追加起訴。
    理  由
壹、證據能力部分：
一、卷附證人乙○○、丙○○、林建發、張家銘、庚○○、甲○○、己○○等人先後於95年9 月2 日、同年9 月14 日 、10
    月19日、12月18日在檢察官偵訊時具結證述，而依現階段刑
    事訴訟法規定，檢察官係代表國家偵查犯罪、實施公訴，依
    法有訊問被告、證人、鑑定人之權，而實務運作時，檢察官
    偵查中向被告以外之人所取得之陳述，原則上均能遵守法律
    規定，不致於違法或不當取供，故可信度極高，其等向檢察
    官所為之言詞陳述，並無證據證明有何顯不可信之情況，且
    與本案待證事實相關，依刑事訴訟法第159 條之1 第2 項規
    定，自得為證據。
二、次就卷附證人丙○○、乙○○、黃子恬、林建發、張家銘、
    戊○○（對於被告己○○部分）、甲○○（對於被告庚○○
    、戊○○、己○○部分）、庚○○（對於被告戊○○部分）
    、己○○（對於被告甲○○、庚○○、戊○○部分）等人於
    警詢之陳述，檢察官對其證據能力不爭執，被告4 人及其辯
    護人就其等於警詢所為之陳述，雖爭執其證據能力，惟上開
    丙○○等人警詢之陳述，均係承辦員警按刑事訴訟法第95條
    規定將應告知事項告知後，依一問一答方式所詢問、製作，
    被告及其辯護人均無舉出有何不法或不當詢問之情形，且與
    待證事實有關聯性，其等上開警詢陳述雖與審判中之證述不
    符，惟具有較可信之特別情況，且為證明犯罪事實存否所必
    要，依刑事訴訟法第159 條之2 ，認具有證據能力。再被告
    甲○○雖辯稱其警詢時有提藥現象，非出於正常意識狀態所
    為云云，惟證人即承辦警詢員警何昱毅、羅一峰各於原審具
    結證稱：甲○○之提藥現象是在伊做完筆錄、簽名捺印之後
    ，第2 天才發生；沒有刑求、逼供情事、有告知三項權利，
    做筆錄當時甲○○都沒有表示他有毒癮發作之情形等語；以
    及都是採一問一答、有錄音、製作筆錄時甲○○精神狀態是
    正常的等語明確（參原審(一)卷第267 、268 、271 、272 頁
    ），是甲○○及其辯護人所辯，即非可採。
三、又卷附之高雄市政府警察局對黃子恬、戊○○、庚○○、己○○、謝家倫之搜索筆錄、扣押筆錄、扣押物品收據、扣押
    物品目錄表各1 份、扣押物品照片各3 紙、2 紙、4 紙、3
    紙，扣押物品清單4 份、對甲○○持用門號0000000000（95
    年8 月3 日至8 月29日）、戊○○持用門號0000000000（95
    年8 月11日至9 月23日）、庚○○持用門號0000000000（95
    年8 月4 日至9 月6 日）之通信監察錄音譯文4 份，各係警
    察機關公務員依法執行搜索、扣押、清點扣案物品、開立收
    據及拍照，以及執行通信監察雙向通聯錄音所紀錄之文書，
    且與待證事項有關聯性，被告及其辯護人均未提出有何顯不
    可信之情形，應屬刑事訴訟法第159 條之4 第1 款所定公務
    員職務上製作之紀錄文書，認具有證據能力。
四、另就戊○○持用門號0000000000、甲○○持用門號00000000
    00、乙○○持用門號0000000000、己○○持用門號00000000
    00、庚○○持用門號0000000000之雙向通聯紀錄、威寶電信
    股份有限公司（下稱威寶電信公司）95年10月28日函提供李
    祥鳳申請門號0000000000、和信電信股份有信公司（下稱和
    信電信公司）95年10月24日函附戊○○申請門號0000000000
    、陳煌宗申請門號0000000000、0000000000之基本資料等各
    1 份，係上開門號公司依據其業務上實際雙向通聯情形於網
    路上所存檔、紀錄之文書，檢察官、被告及其辯護人均未提
    出有何顯不可信之情況，且與待證事項有關聯性，應屬刑事
    訴訟法第159 條之4 第2 款所定之通常業務過程所須紀錄之
    文書，亦認具有證據能力。
五、復以卷附之高雄醫學大學附設醫院就己○○、甲○○尿液之
    檢驗報告、高雄市立凱旋醫院95年10月22日就己○○扣案毒
    品之濫用藥物成品檢驗鑑定書、法務部調查局就己○○、甲○○扣案毒品之95年9 月29日調科壹字第0952301510號、第
    0000000000號毒品鑑定通知書各1 份等書面資料，雖非上開
    機構之職務上、業務上之紀錄文書，惟係上開鑑定機關執行
    警察機關及檢察官所囑託事項而於檢驗、鑑定職務、業務上
    所製作、開立之證明文書，檢察官、被告及其辯護人均未提
    出有何顯不可信之情況，且與待證事實有關聯性，應屬刑事
    訴訟法第159 條之4 第3 款所定其他於可信之特別情況下所
    製作之文書，認具有證據能力。
貳、實體部分：
    訊據上訴人即被告甲○○於本院審理時坦承有附表一編號5
    至8 之轉讓第一級毒品海洛因與林建發、張家銘、乙○○及
    黃子恬及附表一編號1 (2)至(4)、編號2 、3 、4 販賣第一級
    毒品海洛因之事實不諱。訊據上訴人即被告庚○○矢口否認
    有上開販賣第一級毒品之犯行，辯稱：警方於「新順來釣魚
    場」查獲甲○○時，伊不在場，後來在甲○○中庄路住處查
    獲之毒品，並非伊所有；伊不認識乙○○，也沒有在販賣毒
    品予乙○○之現場；警方在鳳山市○○○路雖查扣海洛因等
    物，但該處不是伊房子，那是綽號「老仔」張水立住處云云
    。訊據上訴人即被告戊○○矢口否認有上開販賣第一級毒品
    之犯行，辯稱：伊向「富山」等人販入海洛因，僅是要自己
    施用，沒有販賣云云。經查：
一、被告庚○○販賣、與甲○○共同販賣第一級毒品部分：
  (一)就附表一編號1 之犯行：
    1.就編號1 (1)之事實，證人丙○○於檢察官偵訊中具結證稱
      ：伊最近約6 月份（指95年），用0000000000號打給庚○○0000000000號，伊跟庚○○拿5 千元海洛因1 包，約半
      錢半，庚○○送到伊住家附近公園，是他本人親自開車送
      過來，約可施用3 、4 天的量等語明確（參偵23205 號卷
      第78頁），對照證人丙○○警詢陳述（參警卷第28頁）
      ，前後一致，且與被告庚○○自承門號0000000000為本人
      使用、甲○○於偵查中具結證述上開2 線門號各為甲○○
      、庚○○使用等語明確（參偵23205 號卷第96頁），印證
      相符，洵堪採信。
    2.次就編號1 (2)至(4)之事實，丙○○於警詢證述、偵訊中具
      結證稱：伊是以其住家電話00-0000000號或是以手機0000
      000000號，打給甲○○0000000000，就是叫他幫伊送1 杯
      或1 張（是指1 千元海洛因之意）；7 月（指95年）有買
      1 次，日期忘記了；8 月30日之前有向他買過，都是1 張
      或2 張，交易地點在中正國小側門；8 月30日有買1 張（
      1 千元），也是在中正國小側門，交易有完成等語明確（
      參偵卷第78、79頁），於本院審理時亦作相同之證述（本
      院97年5 月1 日審判筆錄）。對照被告甲○○於本院準備
      程序坦承上開門號為伊使用等語，並有如附表一編號1 (2)
      、(3)所示之日期、時間丙○○上開00-0000000號、門號00
      00000000與甲○○上開門號0000000000之雙向通聯紀錄及
      監聽譯文（參警卷第24頁）明確，互核屬實，堪以採信
      。是庚○○單獨販賣1 次，得款5 千元，甲○○、庚○○
      共同販賣3 次，得款4 千元，堪以認定。
  (二)再就附表一編號2至4之犯行：
    1.證人丁○○於95年9 月4 日警詢證稱：1 個月前，伊經由
      朋友「大胖」介紹，將甲○○手機號碼0000000000抄給伊
      ，後來伊直接聯絡甲○○購買海洛因，1 星期約買3 至4
      次，1 次購買約500 元至1,000 元之海洛因，最近1 次是
      95 年8月31日20時30分許，在中庄村立德街「新順來釣魚
      場」旁交易毒品；伊是以電話00-0000000號，撥打甲○○
      使用之上開手機號碼聯絡交易毒品；庚○○伊認識，甲○○是在幫庚○○送給欲購買毒品海洛因的人，庚○○駕駛
      1 部車號2419-GP 、福特牌、白色自小客車等語明確（參
      警卷第3 、4 頁），核與證人丙○○之偵查證述相符，
      且與丙○○證述：庚○○平日開白色之轎車、被告庚○○
      自承：伊有1 部車號2419-GP 之汽車等語相符（參警卷
      第8 頁），印證屬實，而就附表一編號2 販賣海洛因犯行
      ，於編號2 (1)至(6)所示之時間，確有丁○○住家電話00-0
      000000號，與被告甲○○使用門號0000000000之通聯對話
      內容如：(1)「張：你現在有半張的；卓：一點半，在一樣
      的地方」、(2)「張：阿寶，我要1 張；卓：你6 點去那裡
      等」、(3)「張：你拿錯了，這是500 元，半糖的；卓：沒
      有錯，袋子不一樣，秤過的」、(4)「張：阿寶，我鴻文，
      現在身上只剩下500 元，想要半個；卓：我如果出去，打
      那支0911開頭的給你」、(5)「張：阿寶，現在有沒有；卓
      ：要5 、6 點」等語明確（參警卷第14、16、22、29、31
      頁），有該通聯紀錄及錄音譯文在卷足憑。又證人丁○○
      於原審具結證稱：於附表一編號2 (5)、(6)，各係購買1 包
      1 千元、半包500 元等語明確（參原審卷第37、38頁），
      則被告卓、劉2 人有共同販賣海洛因予丁○○6 次，得款
      4 千元之事證，堪稱明確。至丁○○於原審另證述；伊是
      與甲○○一起吸食，只有拜託甲○○代伊購買、怕毒癮發
      作才於警詢隨便交代販毒之人云云，均與上開積極證據不
      符，核屬事後迴護之詞，自無可採。
    2.證人乙○○於警詢證稱：伊是今 (1)日在住家外面，以手
      機0000000000，撥打甲○○手機0000000000要向他買2 千
      元毒品海洛因，雙方約好在大寮「新順來釣魚場」交貨，
      伊在等候甲○○來交貨；伊只有向甲○○購買毒品而已等
      語；並於檢察官偵訊中具結證稱：第1 次是95年8 月25日
      ，伊有問他有無海洛因，甲○○叫伊到「新順來釣魚場」
      等，那次交給伊0.1 公克，他沒有收錢；這是第2 次，伊
      打算用2 千元向他買0.2 公克，查獲當時已經說好見面買
      毒品，還沒有交付就被市刑大查獲；伊直接向甲○○購買
      ，有聽甲○○說過阿肥或兩光等語明確（參警卷第10、
      11、16頁，偵23205 號卷第12、13頁），對照甲○○自承
      使用上開手機號碼，且其於偵查中具結證稱：伊都是幫「
      阿肥」的朋友運送給別人，他叫伊送給阿祐、大胖等人；
      阿祐就是乙○○，阿肥就是阿成；阿肥都開1 部白色福特
      牌自小客車，車號後4 碼是2419；伊與黃子恬、阿肥共同
      住在中庄路（43號2 樓）的處所等語明確（參偵23205 號
      卷第6 、7 、8 頁），印證相符。再參諸乙○○所使用上
      開門號0000000000，確有於95年9 月1 日11時25分06秒許
      ，與甲○○持用門號0000000000有雙向通聯對話達36秒之
      事實，堪以佐證（參同偵卷第112 、114 頁），是乙○○
      上開證述核與積極證據相符，足堪採信，而被告庚○○與
      甲○○確有附表一編號3 共同販賣海洛因予乙○○未遂之
      事實。至證人乙○○於原審另證述：伊第2 次與甲○○聯
      絡，沒有說好要買多少錢、第2 次希望甲○○也是無償轉
      讓給伊施用云云，均與上開積極證據不符，核屬事後迴護
      之詞，亦無可採。
    3.證人己○○於檢察官偵訊時具結證稱：伊原來跟「兩光」
      買毒品，後來「兩光」出事，才轉向綽號「成哥」之庚○○買，後來「成哥」不放心，才又轉向「明鴻仔」買，明
      鴻仔就是甲○○；伊向甲○○買過2 次，8 月底時，卓拿
      去伊鎮○○街住處那邊給伊，伊買8 千元，他們都說是「
      半半」，就是四分之一錢，約0.25錢，8 千元是交給卓，
      卓交給伊海洛因；8 月中旬有1 次，交易方式同上次，是
      買8 千元，也是半半；伊是以門號0000000000打給卓0929
      手機等語明確，核與其警詢證述相符（參警卷第26頁，
      偵23205 號卷第240 、241 頁）；參諸證人張家銘於偵查
      中證述伊申請門號0000000000號給甲○○使用，且有泛亞
      電信公司出具之用戶張家銘之上開門號之雙向通聯紀錄在
      卷可參（參同偵卷第102 至112 頁），印證屬實。至證人
      己○○於原審另證述：伊是與甲○○合資8 千元買毒品施
      用、由甲○○向人買毒品、0000000000門號是陳煌宗在使
      用云云，核與其同次證述：伊都直接向甲○○購買毒品，
      伊透過陳煌宗介紹後直接打電話給甲○○、伊有於警詢證
      述「向大搭、甲○○購買；查獲毒品是向大搭、甲○○購
      買所施用剩下之毒品」，實在等語（參原審(二)卷第43至45
      頁），前後矛盾。又己○○於原審羈押審理庭供稱：甲○○有販賣伊毒品，是以電話聯絡，伊之前有電話聯絡阿肥
      ，阿肥叫甲○○拿毒品過來，有2 次等語明確（參原審90
      9 號聲羈卷第12、13頁），是己○○於審理中翻異之詞，
      已無可信，自無從為被告甲○○、庚○○有利之認定。
  (三)再證人丙○○於95年9 月11日警詢、95年9 月11日偵查中證
    稱：後來最近這1 、2 個月，庚○○叫伊聯絡找綽號「明鴻
    」電話0000000000直接購買海洛因，因為甲○○距離伊家比
    較近；甲○○的貨都是向庚○○拿的，是庚○○自己跟伊講
    的，貨就是海洛因等語明確（參警卷第28頁，偵23205 號
    卷第79頁），對照證人黃子恬於警詢證稱：因為甲○○住在
    伊那裡，伊有聽到阿成（即被告庚○○）叫甲○○幫伊代為
    販賣毒品，伊有看到甲○○1 包夾鏈袋毒品賣1 千元，他們
    如何拆帳伊不知道；因為甲○○住伊那裡，水電費都伊在繳
    納，所以他當然無償供應伊毒品，伊等彼此心照不宣等語明
    確（參警卷第19、20頁），印證相符。又被告庚○○坦承黃
    子恬為伊同居女友（參警卷第8 頁，原審(二)卷第17頁）、
    0000000000號亦為伊使用之門號，且上開門號於95年8 月10
    日20時06分許，與甲○○使用之0000000000號有通聯，錄音
    譯文有「卓：他們那邊都沒有貨了，我想把他們拉過來」、
    「劉：你自己決定，但剛開始給他們賺一下，你等一下再包
    1 包，我可能要」等語之事實明確（參警卷第20頁）。另
    參諸證人甲○○於檢察官偵訊具結證稱：伊知道綽號「阿肥
    」（即庚○○）及綽號「兩光仔」2 人有在販賣毒品，伊都
    在幫「阿肥」運送毒品；別人都先打0000000000這支電話給
    他，他再打0000000000給伊，告訴伊如何收錢，伊錢收到後
    再交給他；查獲當天他叫伊送給1 位叫「阿祐」、大胖，阿
    祐收2 千元，大胖是收1 千元；伊幫他運送，他供伊吃住和
    施用毒品，阿祐就是乙○○；扣案之海洛因、安非他命等物
    ，都是阿肥跟他女友黃子恬的；伊跟他們2 人同住在中庄路
    的處所，阿肥就是阿成，就是庚○○等語明確（參偵23205
    號卷第6 至9 頁），對照上開丙○○、黃子恬、乙○○、己○○等人警詢、偵訊之證述，以及被告甲○○以門號000000
    0000與0000000000（庚○○之傳話人）、庚○○使用之門號
    0000000000互有通聯，於95年8 月26日18時4 分許有對話如
    下：「卓：哥，那邊都是一樣出嗎，我已經出快要1 萬了」
    、「對方：對啊，晚上要晚一點才能拿到那個比較白的，現
    在那比較黃的，就給他出完」；19時11分許對話如下：「卓
    ：我這裡出完，只剩下1 、2 餐了」、「劉：要算好，要晚
    一點才有啊」等語明確（參偵23205 號卷第63頁），互核相
    符，堪以採信。顯見，被告庚○○除附表一編號1 (1)自行販
    賣外，自95年7 月間某日起，確有與甲○○於編號1 (2)至(4)
    、編號2 、3 、4 共同販賣第一級毒品海洛因，並推由甲○○出面交付海洛因、收取價款之事實，堪稱明確。
  (四)又警方於被告庚○○、甲○○同住於黃子恬上開中庄路住處
    所扣案如附表二編號1 至6 、38所示白色粉末共7 包（合計
    驗後淨重6.72公克，空包裝總重3.55公克，純度46.85%，純
    質淨重3.15公克），經送檢驗結果，確呈第一級毒品海洛因
    陽性反應，有法務部調查局95年9 月29日鑑定通知書調科壹
    字第0952301520號毒品鑑定通知書1 份在卷足堪佐證。再扣
    案如附表二編號7 、8 之白色晶體1 包（驗前淨重1.02公克
    ，驗後淨重1 公克）、白色錠劑5 顆半（合計驗前淨重1.08
    公克，驗後淨重1.06公克），經送檢驗結果，分別確呈第二
    級毒品甲基安非他命、第三級毒品FM2 （即氟硝西泮）之陽
    性反應，有高雄醫學大學檢驗報告各1 紙在卷足憑。
  (五)綜上所述，被告庚○○有附表一編號1 (1)單獨販賣海洛因予
    丙○○，得款5 千元，及與甲○○有編號1 (2)至(4)、2 、3
    、4 之共同販賣毒品海洛因予丙○○、丁○○、乙○○、己○○，共同得款2 萬4 千元之行為，事證明確。被告2 人聲
    請傳訊、詰問上開丁○○等3 人及黃子恬為證人詰問之結果
    ，與上開證人警詢、偵訊具結證述不符，均無可信，是其等
    否認有販賣海洛因情事，顯為事後飾卸之詞，不足採信。
二、被告甲○○轉讓第一級毒品部分：
  (一)被告甲○○坦承有轉讓上開第一級毒品情事，除證人黃子恬
    於警詢證述明確外，並有證人林建發於檢察官偵訊中具結證
    述：伊毒品都是向甲○○討的，伊6 月份（指95年）向甲○○要了5 、6 次，在慈暉新村他家樓下交給伊，每次約可施
    用3 、4 次的量；7 月份沒有，還有8 月1 日那次，也是在
    他家樓下交給伊等語，並於警詢證述：伊有1 次是在95年8
    月1 日上午8 時許，拿了大約可施用2 、3 次的量，他親自
    交給伊，都是無償提供等語明確（參偵23205 號卷第226 、
    240 、232 、233 頁），前後印證相符。且證人張家銘於警
    詢證述：甲○○使用之0000000000門號是伊申請的，費用是
    甲○○自己付，伊無償提供給他使用；毒品是伊向甲○○要
    的，伊共向甲○○拿了十幾次，在他家鳳山市慈暉新村住所
    樓下交付，每次約可施用2 、3 次之數量；最後1 次是95年
    8 月1 日，在他家樓下，都是無償提供伊施用等語，並於檢
    察官偵訊具結證述：海洛因是伊向甲○○要的；最後1 次是
    8 月1 日，交給伊海洛因，在他家樓下，數量約0.1 公克，
    沒有跟伊收錢、第2 次警詢筆錄實在等語明確（參偵23205
    號卷第229 、240 頁），對照屬實；被告甲○○轉讓毒品之
    事證明確，而證人林建發、張家銘既對於95年6 月間所轉讓
    毒品次數、時間無法具體特定，且依證據從嚴認定，則當認
    其於編號5 (1)、6 (1)轉讓上開毒品各1 次。
  (二)再證人黃子恬就甲○○於同住期間之某日時有轉讓上開毒品
    予伊施用之犯行，已為證述明確，惟其轉讓之次數尚無法特
    定，且其亦證稱其施用毒品來源有成哥、甲○○2 人，是2
    人於多久期間、各給予黃子恬多少次、數量之海洛因，仍非
    明確，是依有利於被告證據認定原則，應認被告甲○○至少
    於上開時地有轉讓海洛因1 次之犯行。至黃子恬於原審另為
    證述：伊沒有向甲○○拿毒品海洛因、伊上開中庄路住處沒
    有甲○○之日常用品、伊與甲○○是一起吸食毒品云云，均
    未提出具體證據證明，且與其上開警詢證述及卷內積極證據
    有悖，委無可信，亦無從為有利於被告甲○○之認定。
  (三)又證人乙○○於95年8 月25日12時許，以門號0000000000撥
    打甲○○門號0000000000，向甲○○表示索討毒品海洛因，
    甲○○約至「新順來釣魚場」交付1 包0.1 公克，甲○○基
    於同係大寮監獄舊友之關係，並未收取款項，係無償給與之
    事實，業經被告甲○○坦承在案，且有證人乙○○於警詢、
    檢察官偵訊及原審審理中具結證述明確，堪予佐證。
  (四)綜上所述，被告甲○○確有於附表一編號5 (1)、(2)各轉讓1
    次，編號6 (1)、(2)各轉讓1 次，編號7 、8 各轉讓1 次，合
    計轉讓毒品海洛因6 次之事實，已屬明確。而其上開轉讓毒
    品海洛因之總數量，不能證明合計已達5 公克，亦堪認定。
三、被告戊○○販賣、與庚○○共同販賣第一級毒品部分：
  (一)關於事實三(1)，證人己○○於95年9 月1 日警詢證稱：兩光
    就是戊○○，毒品有向兩光買過，伊大概2 、3 個月以前的
    毒品海洛因，都是向兩光買的，後來因兩光出事，伊才轉向
    甲○○購買；伊向兩光陸續購買每次從1 千元，到1 次買半
    錢（價值約1 萬5 千元）等語；並於檢察官偵訊中具結證稱
    ：伊在警局有指認戊○○；伊在7 月底（指95年）時有用00
    00000000門號，打給戊○○持用門號0000000000，因這號碼
    好記，這次伊買8 千元，在鳳山他的住處，即在大東醫院之
    斜對面交付毒品，伊買半錢半，也是0.25錢，錢交給他，當
    面交錢；另在7 月間確定共買4 次，因伊都是1 星期買1 次
    ，數量有時買2 千元，有時買3 千元，都是買海洛因；伊沒
    有幫兩光送毒品，伊只有向他買毒品等語明確（參警卷第
    23頁，偵23205 號卷第242 、243 頁），是就95年7 月底戊○○有販賣海洛因1 次共8 千元之事實，堪稱明確；而就其
    於同年7 月間之販賣4 次，因通常人施用海洛因之數量，應
    屬漸進增加，當無於1 個月內由2 千元，突增至半錢半即1
    萬5 千元之理，則以己○○偵查中之具結證述較為真實、合
    理，而其因時間相隔每星期1 次，無法具體特定何次為2 千
    元、何次為3 千元，依有利被告證據認定原則，應以戊○○
    販賣2 千元者3 次、3 千元者1 次之事實較為可信（即95年
    7 月份共販賣5 次，金額合計1 萬7 千元）。而起訴書以戊○○於95年7 月間共販賣4 次，價格從2 千元1 包至1 萬5
    千元之半錢半等語，尚乏具體積極證據足以支持，自難為此
    認定，應予敘明。
  (二)扣案如附表四編號1 所示之白色粉末1 包（合計驗前淨重0.
    071 公克，驗後淨重0.045 公克），經送檢驗結果，確呈第
    一級毒品海洛因陽性反應，有高雄市立凱旋醫院95年11月7
    日出具之濫用藥物成品檢驗鑑定書1 份在卷足參。
  (三)再己○○雖於原審證稱：伊只有直接向甲○○購買毒品海洛
    因，沒有向戊○○購買、因為找不到大搭，才打電話給戊○○，請他幫忙聯絡甲○○、沒有用0000000000門號聯絡購買
    毒品云云，惟此與其同次具結證述：伊於警詢有說過「2 、
    3 個月以前的毒品海洛因，都是向戊○○購買」，00000000
    00是伊使用之電話門號等語，互相矛盾，更與證人甲○○於
    檢察官偵訊具結證述：阿肥（庚○○）與戊○○有合作過1
    次，95年8 月初（應為7 月底之口誤）於鳳山市○○路之大
    東醫院斜對面，就是他們先分裝好，賣給他們等語（參偵23
    205 號卷第9 頁）之事實有悖，而甲○○與戊○○既屬舊識
    ，當無故意陷害之理，是就事實(2)，應為被告庚○○、戊○○共同販賣海洛因予己○○之事實無疑。
  (四)又己○○於原審審理羈押時自承：伊扣案之毒品是向「兩光
    仔」、大搭、甲○○購買的，都有向「兩光仔」買海洛因等
    語明確（參原審聲羈卷第12、13頁），印證己○○上開偵查
    證述屬實，是其於原審審理翻異之證詞，與卷內積極事證不
    符，並無可信，自無從對被告戊○○為有利之認定。從而，
    被告戊○○單獨販賣海洛因4 次得款9 千元，其與庚○○共
    同販賣1 次，得款8 千元（合計1 萬7 千元）之事實，亦堪
    以認定。又販賣第一級毒品罪，法定刑責至重，若非有利可
    圖，豈有願冒重刑輕犯之理，被告甲○○、庚○○、戊○○
    有營利之意圖，至為明顯。
四、綜上所述，被告庚○○有單獨販賣、與甲○○共同販賣第一
    級毒品海洛因，甲○○有轉讓第一級毒品海洛因，被告戊○○有販賣、與庚○○共同販賣第一級毒品海洛因之犯行，事
    證明確，犯行均堪以認定。
五、比較新舊法
    按行為後法律有變更者，適用行為時之法律。但行為後之法
    律有利於行為人者，適用最有利於行為人之法律，刑法第2
    條第1 項定有明文。查庚○○、甲○○於95年7 月1 日前所
    為附表編號1 (1)、編號5 (1)、編號6 (1)所示行為後，刑法相
    關規定業經總統於94年2 月2 日修正公布，並依刑法施行法
    第10條之1 規定自95年7 月1 日施行。職是，本件自應就上
    開被告行為前、後相關法律有修正者，依前揭規定加以比較
    適用。茲說明如下：
  (一)修正後刑法第28條關於成立共同正犯之標準，將原來共同正
    犯之共同「實施」犯罪，改為共同「實行」犯罪，剔除完全
    未參與犯罪相關行為之「實行」的「陰謀共同正犯」及「預
    備共同正犯」，是修正後之共同正犯之可罰性要件之範圍業
    已限縮，就被告等實行本案犯罪而言，並未較為有利，仍應
    適用行為時即修正前之刑法第28條。
  (二)被告行為後，刑法第56條連續犯之規定，業於94年2 月2 日
    修正公布刪除，並於95年7 月1 日施行，則被告之犯行，因
    行為後新法業已刪除連續犯之規定，此刪除雖非犯罪構成要
    件之變更，但顯已影響行為人刑罰之法律效果，自屬法律有
    變更，依新法第2 條第1 項規定，比較新、舊法結果，仍應
    適用較有利於被告之行為時法律即舊法論以連續犯（最高法
    院95年第8 次刑事庭會議決議參照）。
  (三)又被告行為時之刑法第64條第2 項規定：「死刑減輕者，為
    無期徒刑，或為15年以下12年以上有期徒刑」，修正前刑法
    第65條第2 項規定：「無期徒刑減輕者，為7 年以上有期徒
    刑」，修正後刑法第64條第2 項規定：「死刑減輕者，為無
    期徒刑」，修正後刑法第65條第2 項規定：「無期徒刑減輕
    者，為20年以下有期徒刑15年以上有期徒刑」，經比較新、
    舊法適用結果，修正後分別將刑法第64條第2 項、第65條第
    2 項之死刑、無期徒刑減輕規定，由「為無期徒刑，或為15
    年以下12年以上有期徒刑」、「為7 年以上有期徒刑」，提
    高為「為無期徒刑」、「為20年以下有期徒刑15年以上有期
    徒刑」，是修正後之刑法並無較有利於被告。應依修正後刑
    法第2 條第1 項之規定，適用最有利於行為人之法律即行為
    時法。
六、論罪科刑部分：
  (一)按海洛因為毒品危害防制條例第2 條第2 項第1 款，依其成
    癮性、濫用性及對社會危害性所分級管制之第一級毒品。被
    告甲○○各於附表一編號1 (2)至(4)、2 、4 販賣第一級毒品
    海洛因既遂、及編號3 販賣第一級毒品海洛因未遂，核其所
    為係犯毒品危害防制條例第4 條第1 項之販賣第一級毒品罪
    、同條例第4 條第6 項、第1 項之販賣第一級毒品未遂罪，
    其於附表一編號5 至8 轉讓海洛因既遂，所為係犯同條例第
    8 條第1 項之轉讓第一級毒品罪，其中附表一編號5 (1)及編
    號6 (1)之轉讓第一級毒品犯行，時間緊接、手法相同，所犯
    又係同一罪名之罪，顯係基於概括之犯意，反覆實施，應依
    連續犯之規定論以一罪，並加重其刑。被告庚○○於附表一
    編號1 (1)、(2)、2 、4 與事實三(2)部分，均販賣毒品海洛因
    既遂，以及附表編號3 部分販賣毒品海洛因未遂，核其所為
    ，係犯同條例第4 條第1 項之販賣第一級毒品罪，以及同條
    例第4 條第6 項、第1 項之販賣第一級毒品未遂罪。被告戊○○於事實三(1)、(2)販賣第一級毒品海洛因，核其所為係犯
    同條例第4 條第1 項之販賣第一級毒品罪。被告甲○○與庚○○間，就附表一編號(2)至(4)、2 、4 販賣第一級毒品既遂
    及編號3 販賣第一級毒品未遂犯行，被告庚○○與戊○○間
    ，就事實三(2)之販賣第一級毒品犯行，各有犯意聯絡及行為
    分擔，均為共同正犯。又被告甲○○、庚○○附表一編號3
    部分，係著手於犯罪行為之實行而不遂，為未遂犯，均依刑
    法第25條第2 項規定減輕其刑。被告甲○○、庚○○、戊○○持有第一級毒品海洛因後進而販賣，其持有之低度行為應
    為販賣之高度行為所吸收；被告甲○○持有毒品海洛因進而
    轉讓，其持有之低度行為，應為轉讓之高度行為所吸收。被
    告甲○○就附表一編號5 (1)、6 (1)之犯行，應依連續轉讓第
    一級毒品論以一罪外，並與附表一編號5 (2)、6 (2)、7 、8
    之轉讓第一級毒品4 罪，附表一編號1 (2)至(4)、2 、4 販賣
    第一級毒品既遂11罪，附表一編號3 販賣第一級毒品未遂1
    罪間，犯意各別，行為互殊，應予分論併罰。另被告庚○○
    就附表一編號1 、2 、3 、4 （含編號1 (1)單獨販賣1 次、
    編號3 未遂1 次）、就事實四(2)（與戊○○共同販賣1 次）
    之販賣海洛因犯行（共14次），被告戊○○就事實四(1)、(2)
    販賣毒品海洛因之犯行（共5 次），均犯意各別，行為互殊
    均應分論併罰。又檢察官就被告甲○○附表一編號3 之犯行
    ，依毒品危害防制條例第4 條第1 項起訴，公訴人於原審審
    理時改依同條例第8 條第1 項論以轉讓第一級毒品罪嫌，尚
    有誤會，本院仍依起訴罪名一併審究（至附表一編號8 轉讓
    海洛因犯行部分，仍依同條例第8 條第1 項論處，附此敘明
    ）。
  (二)復以被告甲○○前因施用第一、二級毒品案件，經本院以89
    年度訴字第1347號判決，判處應執行有期徒刑10月，駁回上
    訴確定後入監執行，於91年5 月18日執行完畢。被告戊○○
    前因煙毒、麻藥等案件，經原審以85年度訴字第1783號判決
    ，判處應執行有期徒刑3 年6 月，駁回上訴確定後入監執行
    ，於89年2 月17日假釋出監，復於90年2 月7 日假釋撤銷接
    續執行殘刑，於94年4 月11日縮刑期滿執行完畢，有台灣高
    等法院被告前案紀錄表各1 份在卷足參，其2 人於上開有期
    徒刑執行完畢後，5 年以內再故意犯本件有期徒刑以上之罪
    ，均構成累犯，逕依現行刑法第47條第1 項規定，2 人均依
    法加重其刑。又其等2 人所犯販賣第一級毒品罪，法定本刑
    死刑及無期徒刑部分，依法不得加重，均僅就罰金刑部分予
    以加重。被告甲○○係由庚○○提供飲食住宿及毒品供其施
    用，代庚○○交付毒品予買家及收取現金，一時貪圖小利，
    受庚○○之利用。而被告戊○○販賣毒品海洛因共5 次，所
    販賣之對象僅己○○1 人，尚非不特定多數人可比，就事實
    三(2)部分且與庚○○共同販賣得款，而其每次交易金額不高
    ，約2 千元、3 千元不等，可見其並非販賣海洛因之大盤商
    。其等2 人法重情輕，若科以法定最低刑度無期徒刑，猶嫌
    過重，犯罪之情狀，尚非不可憫恕，爰均依刑法第59條規定
    減輕其刑。又其等2 人有刑之加重、減輕事由，均依法先加
    後減之。
  (三)原審就被告甲○○轉讓第一級毒品部分適用毒品危害防制條
    例第8 條第1 項，刑法修正前第56條、第51條第5 款之規定
    ，並審酌被告犯後坦承犯行，態度良好，所犯情節尚輕等一
    切情狀，就被告附表一編號5 (1)、6 (1)部分量處有期徒刑1
    年4 月，其餘附表一編號5 (2)、6 (2)、7 、8 部分各量處有
    期徒刑1 年2 月，並定其應執行刑。經核原審此部分判決認
    事用法並無不合，量刑亦屬適度，被告上訴意旨，指摘原審
    此部分判決量刑過重不當，為無理由，應予駁回。
  (四)原審就被告甲○○、庚○○、戊○○販賣第一級毒品部分予
    以論科，固非無見，惟查被告3 人所犯多次販賣第一級毒品
    犯行，犯意各別，應依數罪併罰之例論處，而原審遽依集合
    犯論以實質一罪，即有適用法則不當之失，自有未合。被告
    等上訴意旨，或否認犯罪，或指摘原判決量刑過重不當，固
    均無足取，然原審此部分判決既有上述可議，自應由本院將
    原審此部分判決及甲○○定執行刑部分一併撤銷改判。審酌
    被告甲○○、戊○○於前案受有期徒刑執行完畢後，被告庚○○於前案受有期徒刑執行後假釋中，均未思警惕，甲○○
    、戊○○及庚○○為牟私利而販賣第一級毒品海洛因。惟念
    被告甲○○因貪圖小利，而受庚○○之利用，於本院審理時
    已坦承犯行，被告戊○○所犯情節非重，犯罪所得無多；被
    告庚○○於本案實基主導地位，情節最重，犯後飾詞卸責，
    毫無悔意等一切情狀，分別量處如主文第2 項、第3 項、第
    4 項所示之刑，並定其應執行刑如主文所示，被告庚○○並
    依法褫奪公權終身。被告甲○○、戊○○依其販賣第一級毒
    品犯罪性質，本院認有褫奪公權之必要，併宣告褫奪公權如
    主文所示，並定其應褫奪公權各10年，以資懲儆。另被告甲○○撤銷改判所處之刑，與其上訴駁回部分關於轉讓第一級
    毒品所處有期徒刑1 年4 月、1 年2 月、1 年2 月、1 年2
    月、1 年2 月，應執行有期徒刑30年，褫奪公權10年。
七、沒收部分：
  (一)扣案如附表二編號1 至6 、38所示之海洛因共7 包（合計驗
    後淨重6.72公克，空包裝總重3.55公克），既經送驗結果，
    確含有第一級毒品海洛因成分，連同沾粘有海洛因難以析離
    之空包裝袋7 只，依毒品危害防制條例第18條第1 項前段規
    定，併應諭知均沒收銷燬之。而編號15夾鏈袋1 大盒、17之
    電子磅秤1 台、37之封口機1 台、18至36之手機各1 支（不
    含張家銘申請取得之0000000000門號晶片），均係甲○○、
    庚○○所有，供其等本件分裝秤量、包裝、更換手機聯絡以
    販賣、轉讓海洛因犯罪所用之物，業經證人黃子恬於警詢證
    述明確，依同條例第19條第1 項前段規定，併應宣告均沒收
    。再編號39之現金14,600元，為被告甲○○、庚○○本件販
    毒犯罪所得之一部分（庚○○共同販賣得款24,000元，另單
    獨販賣得款5 千元），依同條例第19條第1 項前段規定，除
    宣告均沒收外，未扣案不足部分之14,400元，如全部或一部
    不能沒收時，其中5 千元（附表一編號1 (1)），以庚○○財
    產抵償之，其餘9,400 元，應以庚○○、甲○○之財產連帶
    抵償之。再編號8 之第三級毒品FM2 （即氟硝西泮）共5 顆
    半、編號11、13之吸食器（燈泡）、注射針筒，均為黃子恬
    所有、供其施用毒品之物，業經黃子恬於警詢證述在案；而
    編號7 所示數量第二級毒品甲基安非他命1 包，編號9 、10
    、12、14、16之食鹽水、殘渣袋、剔食吸管、止血帶、研磨
    玻璃紙等物，雖為被告甲○○、庚○○所共同持有之物，惟
    屬其等施用毒品有關器具（2 人業經原審裁定送觀察勒戒、
    強制戒治，有原審96年度毒聲字第782 、95年度聲字第473
    、1839號刑事裁定在卷可考），核均與其2 人本件販賣、轉
    讓毒品海洛因犯罪無關，爰均不宣告沒收銷燬、沒收。
  (二)又扣案如附表四編號1 所示數量海洛因1 包（合計驗前淨重
    0.071 公克，驗後淨重0.045 公克），既經檢驗結果，確含
    有第一級毒品海洛因成分，且為違禁物，依毒品危害防制條
    例第18條第1 項前段規定，自應諭知沒收銷燬之。編號4 之
    手機1 支（含門號0000000000晶片1 片），為被告戊○○所
    有，供其本件販賣毒品犯罪所用之物，依同條例第19條第1
    項前段規定，併應宣告均沒收。而編號2 、3 之注射針筒、
    殘渣袋，為供戊○○施用毒品所用之物，已如上述，與其本
    件販賣毒品犯罪無關，不予宣告沒收。另未扣案戊○○、庚○○販毒得款1 萬7 千元，為其2 人本件販毒犯罪所得（戊○○單獨得款9 千元，與庚○○共同得款8 千元），依同條
    例第19條第1 項規定，併應宣告均沒收，如全部或一部不能
    沒收時，其中9 千元，以戊○○之財產抵償之；其餘八千元
    ，應以戊○○、庚○○之財產連帶抵償之。
  (三)另上開送驗所耗費之第一級毒品，既已經滅失，爰均不另為
    沒收銷燬之諭知，附此敘明。
、被告己○○、戊○○另為無罪諭知部分：
一、檢察官公訴意旨略以：被告己○○、戊○○均明知安非他命
    係公告列管之第二級毒品，不得非法販賣、轉讓、持有，竟
    仍各基於販賣第二級毒品安非他命以營利之犯意，而為下列
    行為：(一)被告己○○於不詳時間，在不詳地點，向真實姓名
    不詳綽號「大搭」之成年男子販入不詳數量之上開毒品，或
    自不詳時間起迄95年8 月30日14時30分許止，以門號000000
    0000號、0000000000號撥打甲○○之門號0000000000號，向
    甲○○表示欲購買毒品，於不詳地點販入不詳數量之上開毒
    品後，而於95年8 月中旬某日，在上開鎮○○街1 號5 樓己○○住處，以不詳之價格，販賣不詳數量之安非他命予甲○○1 次，因認被告己○○此部分亦涉犯毒品危害防制條例第
    4 條第2 項之販賣第二級毒品之罪嫌。(二)被告戊○○自不詳
    時間起，與真實姓名不詳綽號「阿文」之成年男子達成協議
    ，由「阿文」提供毒品供戊○○施用，戊○○則負責交付毒
    品予買家及收取現金，並提供行動電話門號0000000000號作
    為聯絡之用，竟與「阿文」共同基於販賣第二級毒品安非他
    命以營利之犯意，而(1)於95年9 月5 日不詳時間；(2)再於95
    年9 月10日不詳時間，均在高雄縣鳳山市○○路竹仔腳之三
    叉口，各以5 千元之價格販賣安非他命1 包與綽號「姐仔」
    之人。(3)於95年9 月23日14時4 分許，戊○○以其門號0000
    000000號撥打綽號「姐仔」之人0000000000門號，詢問「姐
    仔」是否欲以1 萬1 千元之價格購買毒品安非他命，惟因交
    易價格過高而未交易成功。嗣戊○○於95年10月18日偵查中
    供述，始悉上情。因認被告戊○○此部分犯行，涉犯同條例
    第4 條第2 項之販賣第二級毒品罪嫌等語。
二、訊據被告己○○否認上開販賣毒品安非他命之犯行，辯稱：
    伊沒有販賣毒品之犯意，也沒有販賣安非他命予甲○○，是
    伊警詢說甲○○有販賣毒品，他為報復才指證伊等語；被告
    戊○○坦承有上開轉讓安非他命予「姐仔」之行為，惟否認
    販賣毒品安非他命犯行，辯稱：沒有其他共犯或證人指證其
    有販賣安非他命等語。本件公訴人認被告己○○、戊○○各
    涉犯毒品危害防制條例第4 條第2 項之販賣第二級毒品罪嫌
    ，無非以共犯甲○○於警詢之供述、己○○與甲○○之通聯
    紀錄、扣案之電子磅秤等物、以及戊○○之警詢自白等，資
    為論據。惟查：
  (一)就被告己○○部分，甲○○於警詢雖有指證：伊於95年8 月
    中旬左右，有向「阿信」之己○○買過安非他命1 次，地點
    在「阿信」鎮○○街住處等語，惟並未就具體日期、時間、
    數量、價格詳細說明；參諸甲○○於原審具結證述：是因看
    到己○○警詢陳述伊賣毒品給他，為了報復才說是己○○有
    賣安非他命給伊，己○○只有與伊一起集資向阿肥庚○○購
    買毒品，己○○是否幫戊○○賣毒品，伊只有聽別人講而已
    ，沒有親眼看過等語明確（參原審(二)卷第58、59頁），對照
    甲○○於偵查中未再陳述、具結證述有關己○○此部分犯行
    ，此外，檢察官就己○○於何時、地、向綽號「大搭」男子
    販入多少數量之安非他命、且如何認定係己○○供其營利以
    販賣之犯意，又己○○如何「向甲○○表示欲購買何種毒品
    ，如何於不詳地點、販入不詳數量之上開毒品」、甲○○「
    如何向己○○表示欲購買多少數量之安非他命」，二者有何
    關聯等情，均無法說明及舉證，亦無其他共犯或證人可資證
    明此部分犯行。
  (二)就被告戊○○部分：戊○○雖於警詢、偵查及本院準備程序
    坦承有於上開時地，2 次幫綽號「阿文」送毒品安非他命給
    綽號「姐仔」之人，惟此部分僅有被告戊○○之自白，並無
    其他積極證據可資查證；而戊○○雖亦坦承：持用手機門號
    0000000000，且與「阿文」有實際通聯等語，並有通信監察
    書及門號通聯紀錄在卷，惟通聯錄音譯文中之「男工」、「
    女工」、「9 的」、「10的」、「8 」等語之真意為何、「
    阿文」與「姐仔」實際究為何人、戊○○與渠等實際交易之
    時地、數量、價款為何，尚非無疑，無從印證戊○○自白之
    真實性，亦無其他共犯或證人可資證明此部分犯行。
  (三)綜上所述，本件堪認公訴人認被告己○○、戊○○涉犯販賣
    第二級毒品罪嫌，所憑證據，尚未達通常一般人均不致有所
    懷疑，而得以確信其等確有販賣第二級毒品安非他命之程度
    ，罪證即有不足，自難為此認定。此外，復查無其他積極證
    據足認被告有何此部分指訴之犯行，揆諸首揭法條及判例說
    明，除上開論罪部分外，此部分既不能證明被告等犯罪，則
    原審所為被告等無罪之諭知，尚無不當，公訴人上訴意旨，
    仍執陳詞，指摘原審此部分判決不當，難認有理由，應予駁
    回。
  (四)被告己○○轉讓第二級毒品罪部分，業經原審判刑確定，本
    院不予論列，併此明。
肆、被告己○○經合法傳喚，無正當理由不到庭，爰不待其陳述
    ，逕行判決。
據上論斷，應依刑事訴訟法第368條、第369 條第1 項前段、第
364 條、第299 條第1 項前段、第371 條，毒品危害防制條例第
4 條第1 項、第18條第1 項前段、第19條第1 項，刑法第2 條第
1 項前段、第11條、第28條、第47條第1 項、第59條、第51條第
4 款、第5 款、第8 款、第9 款、第37條第1 項、第2 項、第38
條第1 項第2 款，判決如主文。
本案經檢察官林慶宗到庭執行職務。
中    華    民    國    97    年    6     月    12    日
                  刑事第九庭    審判長法  官  莊秋桃
                                      法  官  范惠瑩
                                      法  官  謝宏宗
以上正本證明與原本無異。
如不服本判決應於收受本判決後10日內向本院提出上訴書狀，其
未敘述上訴理由者，並得於提起上訴後10日內向本院補提理由書
狀（均須按他造當事人之人數附繕本）「切勿逕送上級法院」。
中    華    民    國    97    年    6     月    13    日
                                      書記官  熊惠津
附錄本件判決論罪科刑法條：
毒品危害防制條例第4條第1項
製造、運輸、販賣第一級毒品者，處死刑或無期徒刑；處無期徒
刑者，得併科新臺幣1 千萬元以下罰金。
毒品危害防制條例第8條第1項
轉讓第一級毒品者，處1 年以上7 年以下有期徒刑，得併科新臺
幣1 百萬元以下罰金。
附表一：甲○○、庚○○販賣及甲○○轉讓毒品海洛因明細
┌──┬──┬───┬────┬──────┬─────────┬────┬────┐
│編號│項次│對  象│交易時間│交易地點    │交易方式          │交易價格│交易數量│
│    │    │      │        │            │                  │（新台幣│        │
│    │    │      │        │            │                  │，下同）│        │
├──┼──┼───┼────┼──────┼─────────┼────┼────┤
│1   │ (1) │丙○○│95年6 月│高雄縣鳳山市│以電話撥打庚○○使│每小包約│1 包    │
│    │    │      │間      │慈暉新村1巷 │用之行動電話門號  │4 分之1 │        │
│    │    │      │        │18之1號住處 │0000000000號向劉俊│錢，5 千│        │
│    │    │      │        │附近公園    │彥表示購買毒品海洛│元      │        │
│    │    │      │        │            │因1 次（約可供施用│        │        │
│    │    │      │        │            │3 、4 天之量），由│        │        │
│    │    │      │        │            │庚○○交付並收款。│        │        │
├──┼──┼───┼────┼──────┼─────────┼────┼────┤
│    │ (2) │丙○○│95年7 月│高雄縣鳳山市│以電話撥打上開0929│每小包  │1包     │
│    │    │      │間某日  │中正國小側門│746012號向甲○○表│1千元   │        │
│    │    │      │        │旁          │示購買第一級毒品海│        │        │
│    │    │      │        │            │洛因。甲○○與劉俊│        │        │
│    │    │      │        │            │彥合作販賣，推由卓│        │        │
│    │    │      │        │            │明鴻交付海洛因並收│        │        │
│    │    │      │        │            │取款項。          │        │        │
│    ├──┼───┼────┼──────┼─────────┼────┼────┤
│    │ (3) │丙○○│95年8 月│同上        │於95年8 月9 日10時│每小包  │2 包    │
│    │    │      │9 日11時│            │40分許，以行動電話│1,000 元│        │
│    │    │      │許      │            │門號0000000000號撥│（共2 千│        │
│    │    │      │        │            │打上開甲○○之行動│元）    │        │
│    │    │      │        │            │電話，向甲○○表示│        │        │
│    │    │      │        │            │購買毒品海洛因。販│        │        │
│    │    │      │        │            │賣方式同上。      │        │        │
│    ├──┼───┼────┼──────┼─────────┼────┼────┤
│    │ (4) │丙○○│95年8 月│同上        │以電話撥打上開0929│每小包  │1 包    │
│    │    │      │30日17時│            │746012號向甲○○表│1千 元  │        │
│    │    │      │許      │            │示購買毒品海洛因。│        │        │
│    │    │      │        │            │販賣方式同上。    │        │        │
├──┼──┼───┼────┼──────┼─────────┼────┼────┤
│ 2  │ (1) │丁○○│95年8 月│高雄縣大寮鄉│於95年8 月5 日13時│半包500 │半包    │
│    │    │      │5 日13時│與鳳山市交接│10分許，以07－7017│元      │        │
│    │    │      │30分許  │處－高雄縣大│462 號撥打甲○○之│        │        │
│    │    │      │        │寮鄉中庄村附│上開電話，向甲○○│        │        │
│    │    │      │        │近          │表示購買毒品海洛因│        │        │
│    │    │      │        │            │。甲○○與庚○○合│        │        │
│    │    │      │        │            │作販賣海洛因，由卓│        │        │
│    │    │      │        │            │明鴻出面交付，並收│        │        │
│    │    │      │        │            │取款項。          │        │        │
│    ├──┼───┼────┼──────┼─────────┼────┼────┤
│    │ (2) │丁○○│95年8 月│同上        │於95年8 月5 日16時│每小包  │1 包    │
│    │    │      │5 日18時│            │59分許，以07－7017│1千元   │        │
│    │    │      │許      │            │462 號撥打上開卓明│        │        │
│    │    │      │        │            │鴻之行動電話，向卓│        │        │
│    │    │      │        │            │明鴻表示購買毒品海│        │        │
│    │    │      │        │            │洛因。販賣方式同上│        │        │
│    │    │      │        │            │。                │        │        │
│    ├──┼───┼────┼──────┼─────────┼────┼────┤
│    │ (3) │丁○○│95年8 月│同上        │於95年8 月10日18時│半包500 │半包    │
│    │    │      │10日18時│            │56分前某時，以07－│元      │        │
│    │    │      │56分許前│            │0000000 號撥打卓明│        │        │
│    │    │      │某時    │            │鴻上開電話，向卓明│        │        │
│    │    │      │        │            │鴻表示購買毒品海洛│        │        │
│    │    │      │        │            │因。販賣方式同上。│        │        │
│    ├──┼───┼────┼──────┼─────────┼────┼────┤
│    │ (4) │丁○○│95年8 月│同上        │於95年8 月19日14時│半包500 │半包    │
│    │    │      │19日14時│            │18分許，以07－7017│元      │        │
│    │    │      │18分後某│            │462 號撥打甲○○上│        │        │
│    │    │      │時      │            │開電話，向甲○○表│        │        │
│    │    │      │        │            │示購買毒品海洛因。│        │        │
│    │    │      │        │            │販賣方式同上。    │        │        │
│    ├──┼───┼────┼──────┼─────────┼────┼────┤
│    │ (5) │丁○○│95年8 月│同上        │於95年8 月21日15時│半包500 │ 半包   │
│    │    │      │21日17時│            │11分許，以07－7017│元      │        │
│    │    │      │至18時許│            │462 號撥打甲○○上│        │        │
│    │    │      │        │            │開電話，向甲○○表│        │        │
│    │    │      │        │            │示購買毒品海洛因。│        │        │
│    │    │      │        │            │販賣方式同上。    │        │        │
│    ├──┼───┼────┼──────┼─────────┼────┼────┤
│    │ (6) │丁○○│95年8 月│高雄縣大寮鄉│於95年8 月21日15時│1 包    │1包     │
│    │    │      │31日20時│中庄村立德街│11分許，以07－7017│1,000 元│        │
│    │    │      │30分許  │「新順來釣魚│462 號撥打甲○○上│        │        │
│    │    │      │        │場」旁      │開電話，向甲○○表│        │        │
│    │    │      │        │            │示購買毒品海洛因。│        │        │
│    │    │      │        │            │販賣方式同上。    │        │        │
├──┼──┼───┼────┼──────┼─────────┼────┼────┤
│3   │    │乙○○│95年9 月│同上        │於95年9 月1 日11時│2 千元（│0.2 公克│
│    │    │      │1 日12時│            │30分許，以門號    │尚未收款│（未交付│
│    │    │      │許      │            │0000000000號撥打卓│）      │）      │
│    │    │      │        │            │明鴻上開電話，向卓│        │        │
│    │    │      │        │            │明鴻表示購買毒品海│        │        │
│    │    │      │        │            │洛因。甲○○與劉俊│        │        │
│    │    │      │        │            │彥合作販賣海洛因，│        │        │
│    │    │      │        │            │由甲○○出面交付，│        │        │
│    │    │      │        │            │並收取款項。（此次│        │        │
│    │    │      │        │            │尚未交付即為警查獲│        │        │
│    │    │      │        │            │）。              │        │        │
├──┼──┼───┼────┼──────┼─────────┼────┼────┤
│ 4  │ (1) │己○○│95年8 月│高雄市前鎮區│以門號0000000000  │8千元   │0.25錢（│
│    │    │      │中旬某日│鎮○○街1 號│號撥打甲○○上開電│        │即四分之│
│    │    │      │        │5 樓己○○住│話，向甲○○表示購│        │一錢）  │
│    │    │      │        │處內        │買毒品海洛因。卓明│        │        │
│    │    │      │        │            │鴻與庚○○合作販賣│        │        │
│    │    │      │        │            │海洛因，由甲○○出│        │        │
│    │    │      │        │            │面交付並收取款項。│        │        │
│    ├──┼───┼────┼──────┼─────────┼────┼────┤
│    │ (2) │己○○│95年8 月│同上        │以門號0000000000  │8千元   │0.25錢（│
│    │    │      │30日14時│            │號撥打甲○○上開電│        │即四分之│
│    │    │      │30分許  │            │話，向甲○○表示購│        │一錢）  │
│    │    │      │        │            │買毒品海洛因。販賣│        │        │
│    │    │      │        │            │方式同上。        │        │        │
├──┼──┼───┼────┼──────┼─────────┼────┼────┤
│ 5  │ (1) │林建發│95年6 月│高雄縣鳳山市│以電話撥打甲○○上│無償轉讓│每次拿1 │
│    │    │      │間      │慈暉新村5 巷│開門號0000000000  │1次     │包，數量│
│    │    │      │        │31之1 號卓明│號，向甲○○表示需│        │約0.1 公│
│    │    │      │        │鴻住處前    │毒品海洛因，甲○○│        │克（可施│
│    │    │      │        │            │提供1 次。        │        │用3 至4 │
│    │    │      │        │            │                  │        │次的量）│
│    │    │      │        │            │                  │        │；編號5 │
│    │    │      │        │            │                  │        │至8 各次│
│    │    │      │        │            │                  │        │合計未達│
│    │    │      │        │            │                  │        │5公 克（│
│    │    │      │        │            │                  │        │下同）  │
│    ├──┼───┼────┼──────┼─────────┼────┼────┤
│    │ (2) │林建發│95年8 月│同上        │以電話撥打甲○○上│無償轉讓│1 包，  │
│    │    │      │1 日8 時│            │開門號0000000000  │1次     │0.1 公克│
│    │    │      │許      │            │號，向甲○○表示需│        │        │
│    │    │      │        │            │毒品海洛因，甲○○│        │        │
│    │    │      │        │            │提供1 次。        │        │        │
├──┼──┼───┼────┼──────┼─────────┼────┼────┤
│ 6  │ (1) │張家銘│95年6 月│高雄縣鳳山市│以電話撥打甲○○上│無償轉讓│每次0.1 │
│    │    │      │份      │慈暉新村5 巷│開門號0000000000號│1次     │公克    │
│    │    │      │        │31之1 號卓明│，向甲○○表示需毒│        │        │
│    │    │      │        │鴻住處前    │品海洛因。甲○○提│        │        │
│    │    │      │        │            │供1次。           │        │        │
│    ├──┼───┼────┼──────┼─────────┼────┼────┤
│    │ (2) │張家銘│95年8 月│同上        │以電話撥打甲○○上│無償轉讓│1 包0.1 │
│    │    │      │1 日某時│            │開門號0000000000號│1次     │公克    │
│    │    │      │        │            │，向甲○○表示需毒│        │        │
│    │    │      │        │            │品海洛因。甲○○提│        │        │
│    │    │      │        │            │供1 次            │        │        │
├──┼──┼───┼────┼──────┼─────────┼────┼────┤
│ 7  │    │黃子恬│95年7 、│高雄縣大寮鄉│由黃子恬提供左列處│無償轉讓│1包     │
│    │    │      │8 月間借│中庄路43號2 │所房間供甲○○居住│1次     │        │
│    │    │      │住黃子恬│樓          │，甲○○則提供海洛│        │        │
│    │    │      │住處期間│            │因予黃子恬施用1 次│        │        │
│    │    │      │之某日時│            │。                │        │        │
├──┼──┼───┼────┼──────┼─────────┼────┼────┤
│8   │    │乙○○│95年8 月│高雄縣大寮鄉│於95年8 月25日12時│無償轉讓│1 包0.1 │
│    │    │      │25日12時│立德街「新順│許，以門號00000000│1次     │公克    │
│    │    │      │許      │來釣魚場」旁│49號撥打甲○○電話│        │        │
│    │    │      │        │            │0000000000，向卓明│        │        │
│    │    │      │        │            │鴻表示索討海洛因，│        │        │
│    │    │      │        │            │甲○○約至上開地點│        │        │
│    │    │      │        │            │交付1 次，因屬監獄│        │        │
│    │    │      │        │            │舊友，未收取款項。│        │        │
└──┴──┴───┴────┴──────┴─────────┴────┴────┘
附表二：甲○○、庚○○販賣轉讓第一級毒品扣案物品明細
┌──┬──────┬─────┬───────────┐
│編號│扣押物品名稱│數      量│查獲地點及編號        │
├──┼──────┼─────┼───────────┤
│ 1  │海洛因      │1 包（編號│編號01，在高雄縣大寮鄉│
│    │            │1 至6 、38│中庄路43號2 樓租屋處內│
│    │            │合計驗後淨│查獲。                │
│    │            │重6.72公克│（本表編號1 至6 、38，│
│    │            │，空包裝總│連同空包裝袋7 只，均應│
│    │            │重3.55公克│沒收銷燬之，下同）    │
│    │            │）        │                      │
├──┼──────┼─────┼───────────┤
│ 2  │海洛因      │1 包（同上│編號01，同上          │
│    │            │）        │                      │
├──┼──────┼─────┼───────────┤
│ 3  │海洛因      │1 包（同上│編號01，同上          │
│    │            │）        │                      │
├──┼──────┼─────┼───────────┤
│ 4  │海洛因      │1 包，毛重│編號01，同上          │
│    │            │1.2 公克  │                      │
├──┼──────┼─────┼───────────┤
│ 5  │海洛因      │1 包（同上│編號01，同上          │
│    │            │）        │                      │
├──┼──────┼─────┼───────────┤
│ 6  │海洛因      │1 包（同上│編號01，同上          │
│    │            │）        │                      │
├──┼──────┼─────┼───────────┤
│ 7  │安非他命    │1 包（驗後│編號02，同上（另案沒收│
│    │            │淨重1 公克│）                    │
│    │            │）        │                      │
├──┼──────┼─────┼───────────┤
│ 8  │FM2         │1 包共5 顆│編號03，同上（另案處理│
│    │            │半（驗後淨│）                    │
│    │            │重1.06公克│                      │
│    │            │）        │                      │
├──┼──────┼─────┼───────────┤
│ 9  │食鹽水      │3 支      │編號04，同上（不予沒收│
│    │            │          │）                    │
├──┼──────┼─────┼───────────┤
│ 10 │殘渣袋      │1 大包    │編號05，同上（不予沒收│
│    │            │          │）                    │
├──┼──────┼─────┼───────────┤
│ 11 │吸食燈泡    │1 只      │編號06，同上（另案處理│
│    │            │          │）                    │
├──┼──────┼─────┼───────────┤
│ 12 │剔食吸管    │10支      │編號07，同上（不予沒收│
│    │            │          │）                    │
├──┼──────┼─────┼───────────┤
│ 13 │注射針筒    │25支      │編號08，同上（另案處裡│
│    │            │          │）                    │
├──┼──────┼─────┼───────────┤
│ 14 │止血帶      │2 條      │編號09，同上（不予沒收│
│    │            │          │）                    │
├──┼──────┼─────┼───────────┤
│ 15 │夾鍊袋      │1 大盒    │編號10，同上（應沒收）│
├──┼──────┼─────┼───────────┤
│ 16 │研磨玻璃紙  │1 大包    │編號11，同上（不予沒收│
│    │            │          │）                    │
├──┼──────┼─────┼───────────┤
│ 17 │電子磅秤    │1 台      │編號12，同上（應沒收）│
├──┼──────┼─────┼───────────┤
│ 18 │手機（序號：│1 支      │編號13，同上（本表18至│
│    │000000000000│          │36均應予沒收，下同）  │
│    │276 ）      │          │                      │
├──┼──────┼─────┼───────────┤
│ 19 │手機（序號：│1 支      │編號13，同上          │
│    │000000000000│          │                      │
│    │439 ）      │          │                      │
├──┼──────┼─────┼───────────┤
│ 20 │手機（序號：│1 支      │編號13，同上          │
│    │000000000000│          │                      │
│    │881 ）      │          │                      │
├──┼──────┼─────┼───────────┤
│ 21 │手機（序號：│1 支      │編號13，同上          │
│    │351719末碼不│          │                      │
│    │詳）        │          │                      │
├──┼──────┼─────┼───────────┤
│ 22 │手機（序號：│1 支      │編號13，同上          │
│    │07A03905）  │          │                      │
├──┼──────┼─────┼───────────┤
│ 23 │手機（序號：│1 支      │編號13，同上          │
│    │3E5E3697）  │          │                      │
├──┼──────┼─────┼───────────┤
│ 24 │手機（序號：│1 支      │編號13，同上          │
│    │000000000000│          │                      │
│    │268）       │          │                      │
├──┼──────┼─────┼───────────┤
│ 25 │手機（序號：│1 支      │編號13，同上          │
│    │000000000000│          │                      │
│    │253）       │          │                      │
├──┼──────┼─────┼───────────┤
│ 26 │手機（序號：│1 支      │編號13，同上          │
│    │000000000000│          │                      │
│    │862 ）      │          │                      │
├──┼──────┼─────┼───────────┤
│ 27 │手機（序號：│1 支      │編號13，同上          │
│    │000000000000│          │                      │
│    │380 ）      │          │                      │
├──┼──────┼─────┼───────────┤
│ 28 │手機（序號：│1 支      │編號13，同上          │
│    │000000000000│          │                      │
│    │210 ）      │          │                      │
├──┼──────┼─────┼───────────┤
│ 29 │手機（序號：│1 支      │編號13，同上          │
│    │000000000000│          │                      │
│    │700 ）      │          │                      │
├──┼──────┼─────┼───────────┤
│ 30 │手機（序號：│1 支      │編號13，同上          │
│    │000000000000│          │                      │
│    │075 ）      │          │                      │
├──┼──────┼─────┼───────────┤
│ 31 │手機（序號：│1 支      │編號13，同上          │
│    │000000000000│          │                      │
│    │167 ）      │          │                      │
├──┼──────┼─────┼───────────┤
│ 32 │手機（序號：│1 支      │編號13，同上          │
│    │000000000000│          │                      │
│    │500 ）      │          │                      │
├──┼──────┼─────┼───────────┤
│ 33 │手機（序號：│1 支      │編號13，同上          │
│    │000000000000│          │                      │
│    │353 ）      │          │                      │
├──┼──────┼─────┼───────────┤
│ 34 │手機（序號：│1 支      │編號13，同上          │
│    │000000000000│          │                      │
│    │163 ）      │          │                      │
├──┼──────┼─────┼───────────┤
│ 35 │手機（序號：│1 支      │編號13，同上          │
│    │000000000000│          │                      │
│    │450 ）      │          │                      │
├──┼──────┼─────┼───────────┤
│ 36 │手機（損壞，│1 支      │編號13，同上          │
│    │序號不詳）  │          │                      │
├──┼──────┼─────┼───────────┤
│ 37 │封口機      │1 台      │編號14，同上（應沒收）│
├──┼──────┼─────┼───────────┤
│ 38 │海洛因      │1 包（編號│編號01，同上          │
│    │            │1 至6 、38│（應沒收銷燬之）      │
│    │            │合計驗後淨│                      │
│    │            │重6.72公克│                      │
│    │            │，空包裝總│                      │
│    │            │重3.55公克│                      │
│    │            │）        │                      │
├──┼──────┼─────┼───────────┤
│ 39 │新台幣      │1 萬4,600 │編號15，同上          │
│    │            │元        │（應沒收）            │
└──┴──────┴─────┴───────────┘
附表三：己○○轉讓第二級毒品扣案物品明細（已經原審判刑確
        定）
┌──┬──────┬─────┬───────────┐
│編號│扣押物品名稱│數      量│備                  註│
├──┼──────┼─────┼───────────┤
│ 1  │海洛因      │11包（其中│編號01，高雄市前鎮區鎮│
│    │            │HR＋8 包合│東四街1 號5 樓        │
│    │            │計驗後淨重│（左開9 包合計驗後淨重│
│    │            │1.52公克，│2.25公克，空包裝重1.95│
│    │            │空包裝重  │公克，另案判決沒收銷燬│
│    │            │1.71公克；│之）；另2 包無毒品反應│
│    │            │標示2 者1 │，不予沒收。          │
│    │            │包（淨重  │                      │
│    │            │0.73公克，│                      │
│    │            │空包裝重  │                      │
│    │            │0.24公克）│                      │
├──┼──────┼─────┼───────────┤
│ 2  │安非他命    │4 包（合計│編號02，同上          │
│    │            │驗前淨重  │（連同空包裝袋4 只，應│
│    │            │1.572 公克│予沒收銷燬之）        │
│    │            │，驗後淨重│                      │
│    │            │1.454 公克│                      │
│    │            │）        │                      │
├──┼──────┼─────┼───────────┤
│ 3  │吸管        │1 包      │編號03，同上（另案判決│
│    │            │          │其中4 支有毒品反應者，│
│    │            │          │均沒收銷燬之；餘3 支均│
│    │            │          │沒收）                │
├──┼──────┼─────┼───────────┤
│ 4  │吸食器      │1 個      │編號04，同上（另案判決│
│    │            │          │沒收）                │
├──┼──────┼─────┼───────────┤
│ 5  │警車車號名冊│2 張      │編號05，同上（應沒收）│
├──┼──────┼─────┼───────────┤
│ 6  │注射針筒    │14支      │編號06，同上（另案判決│
│    │            │          │其中12支有毒品反應者，│
│    │            │          │均沒收銷燬之，餘2 支均│
│    │            │          │沒收）                │
├──┼──────┼─────┼───────────┤
│ 7  │葡萄糖      │3 包      │編號07，同上（另案判決│
│    │            │          │沒收）                │
├──┼──────┼─────┼───────────┤
│ 8  │威寶電信晶片│1 片      │編號08，同上（不予沒收│
│    │卡（門號    │          │）                    │
│    │0000000000）│          │                      │
├──┼──────┼─────┼───────────┤
│ 9  │和信電訊易付│1 片      │編號09，同上（陳煌宗所│
│    │卡（門號    │          │有，不予沒收）        │
│    │0000000000）│          │                      │
├──┼──────┼─────┼───────────┤
│ 10 │電子磅      │1 台      │編號10，同上（沒收）  │
├──┼──────┼─────┼───────────┤
│ 11 │行動電話    │11支      │編號11，同上（不予沒收│
│    │            │          │）                    │
├──┼──────┼─────┼───────────┤
│ 12 │葡萄糖      │1 盒      │編號12，同上（另案判決│
│    │            │          │沒收）                │
├──┼──────┼─────┼───────────┤
│ 13 │新台幣      │4 萬9千 元│編號13，同上（不予沒收│
│    │            │          │）                    │
└──┴──────┴─────┴───────────┘
附表四：戊○○販賣第一級毒品扣案物品明細
┌──┬──────┬─────┬───────────┐
│編號│扣押物品名稱│數      量│備                  註│
├──┼──────┼─────┼───────────┤
│ 1  │海洛因      │1 包（驗前│高雄縣鳳山市○○路238 │
│    │            │淨重0.071 │巷10號客廳內          │
│    │            │公克，驗後│（連同空包裝袋1 只，應│
│    │            │淨重0.045 │沒收銷燬之）          │
│    │            │公克）    │                      │
├──┼──────┼─────┼───────────┤
│ 2  │注射針筒    │3 支      │同上（不予沒收）      │
├──┼──────┼─────┼───────────┤
│ 3  │殘渣袋      │1 大包    │上址4 樓水塔內（不予沒│
│    │            │          │收）                  │
├──┼──────┼─────┼───────────┤
│ 4  │SONY手機（手│1 支      │同編號1 客廳內（應予沒│
│    │機序號：3545│          │收）                  │
│    │000000000000│          │                      │
│    │5 ，門號：09│          │                      │
│    │00000000）  │          │                      │
└──┴──────┴─────┴───────────┘
附表五：
┌──────┬─────────────┬─────────────┬───────┬────┐
│相關變更條文│行為時法（下稱舊法）之內容│裁判時法（下稱新法）之內容│比  較  理  由│備    註│
├──────┼─────────────┼─────────────┼───────┼────┤
│【罰金刑貨幣│依法律應處罰金、罰鍰者，就│中華民國94年1 月7 日法修正│刑法之貨幣單位│按現行法│
│單位之變更】│其原定數額得提高為2 倍至10│施行後，刑法分則編所定罰金│由「元（指銀元│規所定貨│
│罰金罰鍰提高│倍（刑法乃係定明10倍）。第│之貨幣單位為新臺幣。94年1 │）」變更為「新│幣單位折│
│標準條例第1 │1 條所定得提高倍數之規定，│月7 日刑法修正時，刑法分則│臺幣」，且刑法│算新臺幣│
│條前段、第5 │於本條例修正後制定之法律，│編未修正之條文定有罰金者，│分則之罰金數額│條例第2 │
│條→刑法施行│不適用之；本條例修正前公布│自94年1 月7 日刑法修正施行│，亦視該分則先│條規定折│
│法第1 條之1 │之法律，於本條例修正後修正│後，就其所定數額提高為30倍│前曾修正與否，│算後等值│
│第1 項、第2 │其罰金罰鍰數額或法律經全部│。但72年6 月26日至94年1 月│而分別提高3 倍│，新法並│
│項          │修正而其罰金罰鍰數額未予變│7 日新增或修正之條文，就其│或30倍。      │未較有利│
│            │更者，亦同。              │所定數額提高為3 倍。      │              │於被告。│
├──────┼─────────────┼─────────────┼───────┼────┤
│刑法第33條第│罰金：（銀元）1 元以上。  │罰金：新臺幣1,000 元以上，│罰金刑之下限，│舊法有利│
│5 款：罰金刑│                          │以百元計算之。            │由銀元10元（經│於被告  │
│下限變更    │                          │                          │提高）即新臺幣│        │
│            │                          │                          │30元，提高為新│        │
│            │                          │                          │臺幣1,000 元  │        │
├──────┼─────────────┼─────────────┼───────┼────┤
│【連續犯之適│連續數行為而犯同一罪名者，│廢止（刪除）              │修正前得以一罪│舊法有利│
│用】原刑法第│以一罪論。但得加重其刑至二│                          │論，修正後除有│於被告  │
│56 條       │分之一。                  │                          │實質上一罪者外│        │
│            │                          │                          │，論以數罪。  │        │
├──────┼─────────────┼─────────────┼───────┼────┤
│【定執行刑之│宣告多數有期徒刑者，於各  │宣告多數有期徒刑者，於各  │修正後之定應執│舊法有利│
│最高度】刑法│刑中之最長期以上，各刑合併│刑中之最長期以上，各刑合併│行刑最高度較高│於被告  │
│第51條第5款 │之刑期以下，定其刑期。但不│之刑期以下，定其刑期。但不│，對被告不利。│        │
│            │得逾20年。                │得逾30年。                │              │        │
├──────┼─────────────┴─────────────┴───────┴────┤
│整體比      │舊法有利於被告                                                                  │
│較結果      │                                                                                │
└──────┴────────────────────────────────────────┘
                                                    Q


司法院資訊處製作；財團法人民間司法改革基金會備份。
